臺灣臺北地方法院刑事判決　　　　　　　 93年度易字第462號
公　訴　人　臺灣臺北地方法院檢察署檢察官
被　　　告　乙○○
上列被告因竊盜案件，經檢察官聲請簡易判決處刑（93年度偵字
第142 號），本院改依普通程序審理判決如下：
    主  文
乙○○連續竊盜，累犯，處有期徒刑肆月，如易科罰金以佰元
折算壹日。
    事  實
一、乙○○曾犯傷害罪，經本院90年度易緝字第237 號判處有期
    徒刑5 月確定，於民國91年10月6 日執行完畢，猶不知悔改
    ，基於為自己不法所有之概括犯意，連續於附表所示時間，
    至台北市中山區○○○路○ 段94號之「全家」便利商店內，
    趁在場值班店員戊○○等人忙於替其他顧客結帳等事務而疏
    於注意之際，分別竊取如附表所示之酒類及保險套等物，得
    手後，將竊得之物藏於身上或褲子口袋內，隨即離去。嗣乙○○於92年11月16日凌晨3時許，至該便利商店意再行竊時
    ，遭該店店長甲○○認出並報警查獲上情。
二、案經臺北市政府警察局中山分局報請台灣台北地方法院檢察
    署檢察官偵查起訴。
    理  由
一、訊之被告乙○○矢口否認上開犯行，辯稱：「我去該便利商
    店買東西，去櫃台時，甲○○就打我，把我壓在地上，搜我
    身，大瓶高梁酒那麼大瓶，我如何藏在口袋或衣服下面，證
    人戊○○說看到我穿紅色的衣服，但起訴書則說我穿黃色衣
    服，二者不符，其他證人都說我偷高梁酒，但那種酒很長，
    不可能用衣服藏得住，證人所言均非事實，當庭勘驗的錄影
    帶中，雖然看到我伸手去翻東西。後來我手縮回來放在口袋
    裹，但我手中並未抓住東西放在口袋中。在警察局中，警察
    叫我承認，說這樣就不用送法院，可以回家，那時我還不知
    道何謂『函送』、『移送』，我之前犯法都是直接移送，這
    次警察說是函送，我想函送沒有關係，我可以直接回家，我
    想承認沒有事，所以我才承認，此由警詢錄音帶中我一直對
    警察強調說到底什麼時候才要放我回去，可說警察確實有說
    要讓我回去，我才會一直問。另外店長甲○○也提不出其他
    錄影帶，其他證人本不想出來作證，是甲○○要她們出來作
    證」云云。
二、查上開事實，業據證人甲○○於偵審中到庭證述綦詳，復據
    證人傳瑤琪、丁○○、庚○○、己○○、丙○○分別於偵審
    中供證無訛，復有錄影帶一捲在卷，並有甲○○所製作之被
    竊物品目錄表在卷可證，且本院當庭勘驗警詢錄音帶，其內
    容與警詢筆錄相符，被告亦供稱警察並無對被告說如果被告
    好好配合就可以離去，筆錄內容與錄音帶內容相符等語，有
    本院93年7月12日筆錄可稽。被告辯稱伊誤以為只要承認就
    沒事云云，然查被告有懲治盜匪條例（判處有期徒刑3年9月
    確定)，麻藥（判處有期徒刑5月確定)、肅清煙毒條例 (判
    處有期徒刑1年2月)、傷害罪 (判處有期徒刑5月確定)等前
    科，有其前科表在卷足憑，其接受警詢、偵訊、審判等程序
    經驗豐富，所犯上開各罪，亦均執行完畢，本諸審理之經驗
    對於自白犯罪之後果，斷無不知之理，所辯顯為卸責之詞，
    不足採信。又本院勘驗該便利商店92年11月11日之錄影帶，
    當日22時25分15秒時，被告伸左手從貨架上拿起不明物品後
    沒有將該物品放回貨架上，19秒時，被告將手放進口袋，22
    秒時被告手又立即伸出口袋，亦未將該物品放回貨架上，而
    離開放該物品之貨架，有本院93年12月28日筆錄可稽，而該
    店店長甲○○對被告上開犯行指訴不移，陳稱：「店內東西
    都有列管，發現東西不見時，我會調錄影帶看，我發現被告
    偷我們店內東西至少3、4次，我還把錄影帶放給店員看，讓
    她們確認東西是被偷走。有天被告又來店裡，我質問他是否
    偷我們店裹的東西，他否認，我問他要不要播錄影帶給他看
    ，他說不要，我確定錄影帶裏偷我們店裏酒及保險套的人就
    是被告，被告偷到酒後，就會走到最後的貨架，把酒塞進衣
    服內，有時候會順便買個東西，有時候直接出去，丁○○是
    值日班的，她當班三天就丟了三瓶酒，看錄影帶，就是被告
    偷的」等語。證人丙○○證稱：「我值班時，少了一盒保險
    套，店長叫我看錄影帶，看到被告有拿（保險套）」等語，
    被告並表示意見稱：「我是伸手拿來看一看，習慣性放在口
    袋裏」等語（見本院93年12月21日筆錄)足見被告確有伸手
    拿保險套，並將手放入口袋裏，而後並無將保險套放回貨架
    上之動作，益證其有竊取保險套之犯行明確。另證人戊○○
    證稱：當天我在店內，看到被告衣服鼓鼓的離開店內，被告
    離開店後，我馬上去巡，就發現酒不見了，後來就看錄影帶
    ，看到被告有拿酒，然後衣服鼓鼓的，之後酒不見了，我當
    班時，被告來兩次，相隔約1、2星期，都是偷小瓶的約翰走
    路等語。（見本院93年12月28日筆錄)。證人庚○○證稱：
    我當班時有掉一瓶酒，我看錄影帶，看到有人走過去，詳細
    情形現在已經忘記了等語；證人己○○則證稱：我交接班時
    發現酒被偷，我和店長一起看錄影帶，看到有人偷酒，現在
    我不能百分之百確定那人就是被告，因為他頭髮剪了，但外
    型很像，之後他來店內我都會很注意他，每次他都逛很久，
    只買10元的東西或不買等語（以上見本院94年1月18日筆錄)
    。證人丁○○則證稱：店長告訴我被偷二瓶酒，我有看到錄
    影帶中有人拿著酒就走出去，錄影帶中影像很模糊，同一天
    被偷二瓶酒等語：證人甲○○補稱：之前一批工讀生也常丟
    掉酒，被告來我店中已偷過很多次，所以才開始將酒列管，
    酒掉了我會看錄影帶，而且一定把錄影帶給店員看，要他們
    認得是這個人等語 (以上見本院94年1月31日筆錄)。證人庚○○、己○○、丁○○雖不能確定錄影帶中偷酒的人即為被
    告，然店長甲○○、戊○○均能確定被告即為偷酒之人，此
    因甲○○多次觀看不同之錄影帶，因錄影之時空條件不同，
    以致錄影結果，清析度亦有不同，偷酒者之五官雖未能清楚
    呈現，雖其外型，行為舉止猶可辨識是否為同一人。以偷保
    險套之錄影帶而言，即為如此，本院確認該錄影帶內之人為
    被告，並非全由其五官上為判斷。甲○○因觀看過多捲之錄
    影帶，得知偷保險套之人與偷酒之人為同一人，並確認為被
    告，參以其餘店員之證述，從而被告前揭犯行均堪以認定。
    至被告辯稱：酒瓶這麼大，不可能藏在口袋或衣服內，何況
    一次偷三瓶云云，惟以大瓶高梁酒之體積不甚大，藏於腰際
    衣服內，以褲腰帶夾住，外罩夾克掩護，不易使人發現，竊
    取之並不困難。且該店之酒被偷是一次被偷一瓶，並非一次
    被偷三瓶，因而被告所辯為卸責之詞，不足採信。
三、核被告多次竊盜犯行，均係犯刑法第320條第1項之竊盜罪，
    其多次犯行時接事同，所犯構成要件相同，顯係基於概括之
    犯意為之，應諭以連續犯一罪並加重其刑。又被告有前揭罪
    刑執行完畢之事實，有其前科表在卷可稽，其5年內再犯有
    期徒刑以上之本罪，為累犯，應依刑法第47條遞加重其刑。
    爰審酌被告犯罪之動機、目的、手段、被害人所受之損害不
    大, 惟其犯後，百般飾詞卸責，犯罪後態度欠佳，且其素行
    不佳等一切情狀，量處如主文所示之刑，並諭知易科罰金之
    折算標準。
據上論斷，應依刑事訴訟法第452 條、第299 條第1 項前段，刑
法第56條、第320 條第1 項、第47條、第41條第1 項前段、罰金
罰鍰提高標準條例第1 條前段、第2 條前段判決如主文。
本案經檢察官陳玉萍到庭執行職務。
中　　華　　民　　國　　94　　年　　3 　　月　　22　　日
　　　　　　　　　刑事第一庭審判長法　官　陳興邦
　　　　　　　　　　　　　　　　　法　官　林婷立
　　　　　　　　　　　　　　　　　法　官　劉亭柏
以上正本證明與原本無異
如不服本判決應於送達後10日內向本院提出上訴狀
　　　　　　　　　　　　　　　　　書記官　羅欣宜
中　　華　　民　　國　　94　　年　　3 　　月　　24　　日
附錄本案論罪科刑法條全文
中華民國刑法第320條
 (普通竊盜罪、竊佔罪)
意圖為自己或第 3 人不法之所有，而竊取他人之動產者，為竊盜
罪，處五年以下有期徒刑、拘役或五百元以下罰金。
意圖為自己或第 3 人不法之利益，而竊佔他人之不動產者，依前
項之規定處斷。
前二項之未遂犯罰之。
附表：
┌──┬───────┬────┬───────────┐
│編號│竊盜時間      │在場店員│竊得財物              │                          │
├──┼───────┼────┼───────────┤
│ 1  │92年6月1日至8 │戊○○  │小瓶「約翰走路」洋酒壹│
│    │月31日間之某日│        │瓶(價值新台幣199元)   │
│    │某時          │        │                      │
├──┼───────┼────┼───────────┤
│ 2  │92年6月28日前 │丁○○  │金門高梁酒參瓶（價值新│
│    │後3日內分三次 │        │台幣1650元)           │
│    │，一次竊取金門│        │                      │
│    │高梁酒一瓶　　│        │                      │
├──┼───────┼────┼───────────┤
│ 3  │92年7月29日22 │庚○○  │金門高梁酒壹瓶（價值新│
│    │時許          │        │台幣550元)            │
├──┼───────┼────┼───────────┤
│ 4  │92年10月2日10 │己○○  │金門高梁酒壹瓶（價值新│
│    │時許          │        │台幣550元)            │
├──┼───────┼────┼───────────┤
│ 5  │92年11月11日22│丙○○  │「茉莉香」保險套壹盒( │
│    │時25分許      │        │價值新台幣75元)       │
└──┴───────┴────┴───────────┘
